【裁判字號】    98,易,962
【裁判日期】    980930
【裁判案由】    竊盜等
【裁判全文】
臺灣彰化地方法院刑事判決               98年度易字第962號
公  訴  人  臺灣彰化地方法院檢察署檢察官
被      告  甲○○
                    （另案於臺灣彰化監獄執行中）
上列被告因竊盜等案件，經檢察官提起公訴（98年度偵字第3859
號、4046號、第4115號、第4334號、第5425號），本院判決如下
：
    主  文
甲○○侵占遺失物，處罰金新臺幣貳仟元，如易服勞役，以新臺
幣壹仟元折算壹日。
甲○○竊盜，參罪，均累犯，各處有期徒刑肆月；又攜帶兇器竊
盜，未遂，累犯，處有期徒刑捌月，扣案之T 型板手壹支沒收。
應執行有期徒刑壹年陸月，扣案之T 型板手壹支沒收。
    犯罪事實
一、甲○○前因施用毒品案件，於經本院以94年度訴字第1613號
    判決判處有期徒刑8 月，被告上訴後經臺灣高等法院臺中分
    院以95年上訴字第1011號判決駁回上訴而確定；又因施用毒
    品案件，經本院以94年度易字第1257號判決判處有期徒刑5
    月確定；上開二罪經定應執行刑為有期徒刑1 年（嗣經減刑
    為有期徒刑6 月）。另因施用毒品案件，經本院以95年彰簡
    字第569 號判決判處有期徒刑4 月確定（嗣經減刑為有期徒
    刑2 月）。復因施用毒品案件，經臺灣士林地方法院以95年
    訴字第1185號判決判處有期徒刑10月確定（嗣經減刑為有期
    徒刑5 月）；再因施用毒品案件，經臺灣嘉義地方法院以96
    年度訴字第426 號判處有期徒刑6 月確定，並經臺灣嘉義地
    方法院以96年度聲減字第1754號裁定減刑為有期徒刑3 月並
    與前揭臺灣士林地方法院已減刑之案件定應執行刑為有期徒
    刑7 月又15日。前開各罪接續執行，甫於97年4 月30日執行
    完畢。詎其仍不知悔改，竟意圖為自己不法之所有，分別於
    ：
  1.98年2 月24日上午9 時許，在彰化縣彰化市○○路○ 段某早
    餐店處，拾獲己○○所有，不慎於早餐店遺失之NOKIA 廠牌
    6131型行動電話手機（序號為000000000000000 號，含門號
    0000000000號SIM 卡1 枚）1 支後，竟意圖為自己不法之所
    有，將上開遺失之手機侵占入己，嗣於同年3 月17日14時5
    分許，持上開行動電話1 支前往彰化縣彰化市○○街121 巷
    25 弄24 號「聯盈通訊行」變賣得款新臺幣（下同）550 元
    花用殆盡。
  2.98年3 月22日17時許，在彰化縣鹿港鎮○○路2 號「文開書
    院」外，徒手扳開戊○○所有車號709-DQU 號重型機車置物
    箱，竊取置物箱內肩包1 個及肩包內物品有機車駕照、行照
    、身分證、學生證、郵局存簿、印鑑、現金1200元、SONY廠
    牌610i型行動電話手機（序號為000000000000000 號，含門
    號0000000000號SIM 卡1 枚）1 支等，得手後逃離現場，並
    於98 年3月23日上午11時40分許，持上開竊得之行動電話1
    支前往彰化縣彰化市○○街121 巷25弄24號「聯盈通訊行」
    變賣得款700 元花用殆盡。
  3.98年3 月22日20時30分許，在彰化縣彰化市○○路○ 段451
    號「燦坤3C」店外，徒手扳開丁○○所有車號VNN-918 號輕
    型機車置物箱，竊取置物箱內背包1 個及背包內物品有衣服
    2 件、硬碟1 顆、手機電池、充電器、機車行照、摩托羅拉
    廠牌V360型行動電話手機（序號為000000000000000 號，含
    門號0000000000號SIM 卡1 枚）1 支等，得手後逃離現場，
    並於98 年3月23日上午11時40分許，持上開竊得之行動電話
    1 支前往彰化縣彰化市○○街121 巷25弄24號「聯盈通訊行
    」變賣得款400 元花用殆盡。
  4.98年4 月18日上午7 時30分許，在彰化縣彰化市○○路○ 段
    335 號「7-11超商」前，竊取乙○○所有摺疊腳踏車1 部，
    得手後供己代步之用，嗣為警循線在彰化縣彰化市○○路○
    段260 號「茄南活動中心」前查獲，並扣得上開摺疊腳踏車
    1 部。
  5.98年5 月11日上午11時11分許，在彰化縣彰化市○○路200
    巷34號前，以其所有客觀上可供兇器使用之T 字鈑手1 支，
    撬開丙○○所有車牌號碼EB-9891號自用小貨車左前車門後
    ，入內搜尋財物之際，為丙○○發現並報警查獲而未遂，並
    扣得上開T型鈑手1支。
二、案經彰化縣警察局田中分局、彰化分局報告臺灣彰化地方法
    院檢察署檢察官偵查起訴。
    理  由
一、證據能力之審酌：
(一)按「被告以外之人於審判外之言詞或書面陳述，除法律有規
    定者外，不得作為證據。」刑事訴訟法第159 條第1 項固定
    有明文。惟按「被告以外之人於審判外之陳述，雖不符前4
    條之規定，而經當事人於審判程序同意作為證據，法院審酌
    該言詞陳述或書面陳述作成時之情況，認為適當者，亦得為
    證據。當事人、代理人或辯護人於法院調查證據時，知有第
    159 條第1 項不得為證據之情形，而未於言詞辯論終結前聲
    明異議者，視為有前項之同意。」刑事訴訟法第159 條之5
    亦規定甚明。本件被害人己○○、戊○○、丁○○、乙○○
    、丙○○及證人呂火木於警詢中之陳述、搜索扣押筆錄、扣
    押物品目錄表、贓物認領保管單等，雖均屬被告以外之人於
    審判外之言詞或書面陳述，惟被告於本院調查證據時，同意
    做為證據，本院審酌該等陳述係執法機關依法定程序詢問而
    做成，並無何違法不當之處，亦無不足採信之情況，認以之
    做為證據，應屬適當，該等陳述應有證據能力。
(二)證人楊靖堯於偵訊中之證詞，亦屬被告以外之人於審判外之
    陳述，依刑事訴訟法第159 條第1 項之規定，本亦不得做為
    證據。惟按被告以外之人於偵查中向檢察官所為之陳述，除
    顯有不可信之情況者外，得為證據，刑事訴訟法第159 條之
    1 第2 項定有明文。上開陳述係在檢察官前所做成，並均有
    具結擔保其陳述之正確性，並無何顯不可信之情況，依前開
    法條意旨，自得做為證據。
(三)卷附之通聯調閱查詢單，係電話通話時由機房之電腦自動記
    錄、監視器擷取畫面6 張係由機械攝影之方式重現現場之情
    形，均非供述證據，並無傳聞法則之適用，亦無其他不得做
    為證據之事由，應有證據能力。
二、訊據被告甲○○對於如附表所示之犯罪事實均坦承不諱，並
    經被害人己○○、戊○○、丁○○、乙○○、丙○○指述歷
    歷，核與證人呂火木、楊靖堯之證述相符，此外，復有扣押
    筆錄、扣押物品目錄表、贓物認領保管單、通聯調閱查詢單
    、切結承諾書、及監視器擷取畫面6 張在卷可佐（證據所在
    頁數詳如附表所示），被告犯行已堪認定。
三、按刑法第321 條第1 項第3 款所謂之兇器，其種類並無限制
    ，凡客觀上足對人之生命、身體、安全構成威脅，具有危險
    性之兇器均屬之（最高法院79年台上字5253號判例參照）。
    查本件扣案之T 型板手係金屬製品，有扣押物照片在卷可稽
    ，其質地堅硬，被告攜之竊取財物，客觀上對人之生命、身
    體、安全足以構成威脅，而具有危險性，自屬兇器。又被告
    撬開車門進入丙○○所有車牌號碼EB-9891 號自用小貨車內
    搜尋財物，已著手於竊盜犯行之實行，惟因被害人丙○○發
    現而未得逞，應屬未遂。是核被告所為如附表編號5 所示犯
    行，係犯刑法第321 條第1 項第3 款、第2 項之攜帶兇器竊
    盜未遂罪；如附表編號1 所示之犯行，係犯刑法第337 條之
    侵占遺失物罪；如附表編號2 至編號4 所示犯行，係犯刑法
    第320 條第1 項之竊盜罪。其所犯如附表所示之罪，犯意各
    別，行為有異，應予分論併罰。被告有如犯罪事實欄所示之
    科刑、執行紀錄，有臺灣高等法院被告前案紀錄表在卷可稽
    ，其於有期徒刑執行完畢後5年內故意再犯本件附表編號2至
    編號5所示之有期徒刑以上之罪，均為累犯，應各依刑法第
    47條第1項之規定加重其刑。被告如附表編號5所示之犯行為
    未遂犯，應依刑法第25條第2項減輕其刑。被告如附表編號5
    所示之犯行同時具有刑之加重及減輕之事由，依刑法第71條
    第1項之規定先加後減。爰審酌被告侵占他人遺失物，行為
    已屬不該，復竊取財物，漠視他人權益，惟犯後尚能坦承犯
    行，及其犯罪之動機、目的、手段等一切情狀，量處如主文
    所示之刑，並就有期徒刑部分定其應執行之刑。另審酌被告
    之職業為工，學歷為國中畢業，家境為小康（見98年度偵字
    第4046號卷宗第5頁），及其犯罪之情狀等，認其罰金部分
    易服勞役之折算標準，以1000元折算1日為適當。末查扣案
    之T型板手1支為被告所有，且係供犯罪所用之物，業經被告
    於本院審理中自承無訛，應依刑法第38條第1項第2款宣告沒
    收。
據上論斷，應依刑事訴訟法第299 條第1 項前段，刑法第337 條
、第320 條第1 項、第321 條第1 項第3 款、第2 項、第51條第
5 款、第47條第1 項、第25條第2 項、第42條第3 項前段、第38
條第1 項第2 款，刑法施行法第1 條之1 第1 項、第2 項前段，
判決如主文。
本案經檢察官賴志盛到庭執行職務。
中    華    民    國    98    年    9    月    30    日
                  刑事第五庭  法  官  王奕勛
以上正本證明與原本無異。
如不服本判決應於收受判決後10日內，向本院提出上訴書狀，並
應敘述具體理由;其未敘述上訴理由者，應於上訴期間屆滿後20
日內向本院補提理由書（均須按他造當事人之人數附繕本）「切
勿逕送上級法院」。
告訴人或被害人對於判決如有不服具備理由請求檢察官上訴者，
其上訴期間之計算係以檢察官收受判決正本之日期為準。
中    華    民    國    98    年    9     月    30    日
                              書記官  戴國安
附表：
┌──┬────┬────┬───┬──────────────────┬────┬───────────────────┐
│編號│犯罪時間│犯罪地點│被害人│犯罪手段                            │所售價格│認定犯罪事實所憑証據                  │
│    │        │        │      │                                    │        │                                      │
├──┼────┼────┼───┼──────────────────┼────┼───────────────────┤
│1   │98年2月 │彰化縣彰│己○○│拾獲並侵占己○○所有NOKIA廠牌6131型 │550元   │1、被害人己○○之指述：               │
│    │24日上午│化市彰美│      │行動電話手機 (序號為000000000000000 │        │   98年度偵字第5425號偵查卷第7 至8 頁 │
│    │9時許   │路1段某 │      │號, 含門號0000000000號SIM卡l枚)1 支 │        │2、證人呂火木於警詢時之證述：         │
│    │        │早餐店處│      │入己，嗣於同年3月17 日14時5分許, 持 │        │   98年度偵字第4115號偵查卷第8頁反面  │
│    │        │        │      │上開行動電話l支前往彰化縣彰化市南興 │        │3、證人楊靖堯於偵訊時之具結證述：     │
│    │        │        │      │街121巷25弄24號「聯盈通訊行」變賣得 │        │   98年度偵字第4334號偵查卷第67至68頁 │
│    │        │        │      │款550 元花用殆盡。                  │        │4、被告於98年3 月17日14時5 分販賣手機 │
│    │        │        │      │                                    │        │   立據之切結承諾書一紙：             │
│    │        │        │      │                                    │        │   98年度偵字第5425號偵查卷第6 頁、第 │
│    │        │        │      │                                    │        │   19頁反面                           │
│    │        │        │      │                                    │        │5、調閱號碼0000000000通聯調閱查詢單： │
│    │        │        │      │                                    │        │   98年度偵字第5425號偵查卷第11頁至第 │
│    │        │        │      │                                    │        │   15頁                               │
├──┼────┼────┼───┼──────────────────┼────┼───────────────────┤
│2   │98年3月 │彰化縣鹿│戊○○│徒手撬開戊○○所有車號709-DQU號重型 │700元   │1、被害人戊○○於警詢之指述：         │
│    │22日17時│港鎮青雲│      │機車置物箱，竊取置物箱內肩包1個、機 │        │   98年度偵字第3859號偵查卷第3頁至第4 │
│    │許      │路2號「 │      │車駕照、行照、身分證、學生證、郵局存│        │   頁                                 │
│    │        │文開書院│      │簿、印鑑、現金1200元、SONY廠牌610i型│        │2、證人呂火木於警詢時之證述：         │
│    │        │」外    │      │行動電話手機 (序號為000000000000000 │        │   98年度偵字第4115號偵查卷第8頁反面  │
│    │        │        │      │號, 含門號0000000000號SIM卡1 枚)1 支│        │3、證人楊靖堯於偵訊時之具結證述：     │
│    │        │        │      │，嗣於同年3月23日上午11時40分許, 持 │        │   98年度偵字第4334號偵查卷第67至68頁 │
│    │        │        │      │上開竊得之行動電話l支前往彰化縣彰化 │        │4、 被告於98年3 月23日11時40分販賣手機│
│    │        │        │      │市○○街121 巷25弄24號「聯盈通訊行」│        │    立據之切結承諾書一紙：            │
│    │        │        │      │變賣得款700元花用殆盡。             │        │   98年度偵字第3859號偵查卷第6 頁     │
│    │        │        │      │                                    │        │5、調閱號碼0000000000通聯調閱查詢單： │
│    │        │        │      │                                    │        │   98年度偵字第3859號偵查卷第13頁     │
├──┼────┼────┼───┼──────────────────┼────┼───────────────────┤
│3   │98年3月 │彰化縣彰│丁○○│徒手撬開丁○○所有車號VNN-918號輕型 │400元   │1、被害人丁○○於警詢之指述：         │
│    │22日20時│化市中正│      │機車置物箱, 竊取置物箱內背包1個及背 │        │   98年度偵字第4334號偵查卷第4至7頁   │
│    │30分許  │路2段451│      │包內物品有：衣服2 件、硬碟l顆、手機 │        │2、證人呂火木於警詢時之證述：         │
│    │        │號「燦坤│      │電池、充電器、機車行照、摩托羅拉廠牌│        │   98年度偵字第4115號偵查卷第8頁反面  │
│    │        │3C」店外│      │V360型行動電話手機 (序號為          │        │3、證人楊靖堯於偵訊時之具結證述：     │
│    │        │        │      │000000000000000號, 含門號0000000000 │        │   98年度偵字第4334號偵查卷第67至68頁 │
│    │        │        │      │號SIM卡l 枚)1 支，嗣於同年3月23日上 │        │4、被告於98年3月23日11時40分立據之切結│
│    │        │        │      │午11時40分許, 持上開竊得之行動電話l │        │   承諾書一紙：                       │
│    │        │        │      │支前往彰化縣彰化市○○街121 巷25弄24│        │   98年度偵字第4115號偵查卷第9頁      │
│    │        │        │      │號「聯盈通訊行」變賣得款400 元並花用│        │5、調閱號碼0000000000通聯調閱查詢單： │
│    │        │        │      │殆盡。                              │        │   98年度偵字第4115號偵查卷第15頁、第 │
│    │        │        │      │                                    │        │   17頁                               │
├──┼────┼────┼───┼──────────────────┼────┼───────────────────┤
│4   │98年4月 │彰化縣彰│乙○○│竊取乙○○所有摺疊腳踏車l部, 得手後 │        │1、被害人乙○○於警詢中之證述：       │
│    │18日上午│化市金馬│      │供己代步之用，嗣為警循線查獲並扣得上│        │   98年度偵字第4046號偵查卷第7頁      │
│    │7時30分 │路2段335│      │開腳踏車壹部。                      │        │2、扣押物品目錄表：（Step dragon摺疊腳│
│    │許      │號「7-11│      │                                    │        │   踏車壹部，持有人：甲○○）：       │
│    │        │超商」前│      │                                    │        │   98年度偵字第4046號偵查卷第10頁     │
│    │        │        │      │                                    │        │3、贓物認領保管單一紙：（Step dragon摺│
│    │        │        │      │                                    │        │   疊腳踏車壹部，具領人：乙○○）：   │
│    │        │        │      │                                    │        │   98年度偵字第4046號偵查卷第12頁     │
│    │        │        │      │                                    │        │4、監視錄影畫面翻拍照片6張：          │
│    │        │        │      │                                    │        │   98年度偵字第4046號偵查卷第14頁至第 │
│    │        │        │      │                                    │        │   15頁                               │
├──┼────┼────┼───┼──────────────────┼────┼───────────────────┤
│5   │98年5月 │彰化縣彰│丙○○│以現場撿拾之客觀上可供兇器使用之T字 │        │1、被害人丙○○於警詢時之指述：       │
│    │11日上午│化市竹和│      │鈑手1支,撬開丙○○所有車牌號碼EB-989│        │   98年度偵字第4334號偵卷第6 頁至7 頁 │
│    │11時11分│路200巷 │      │1號自用小貨車左前車門後，入內搜尋財 │        │2、扣押物品目錄表：（持有人：甲○○） │
│    │許      │34號前  │      │物之際，為丙○○發現並報警查獲而未遂│        │   98年度偵字第4334號偵查卷第10頁     │
│    │        │        │      │。                                  │        │3、贓物認領保管單（具領人：丙○○）： │
│    │        │        │      │                                    │        │   98年度偵字第4334號偵查卷第17頁     │
│    │        │        │      │                                    │        │4、車牌號碼EB-9891 號甲○○竊案案車被 │
│    │        │        │      │                                    │        │   毀損照片4 張：                     │
│    │        │        │      │                                    │        │   98年度偵字第4334號偵查卷第19頁至第 │
│    │        │        │      │                                    │        │   20頁                               │
└──┴────┴────┴───┴──────────────────┴────┴───────────────────┘
附錄本案論罪科刑法條全文：
中華民國刑法第337條
（侵占遺失物罪）
意圖為自己或第三人不法之所有，而侵占遺失物、漂流物或其他
離本人所持有之物者，處 5 百元以下罰金。
中華民國刑法第320條
（普通竊盜罪、竊佔罪）
意圖為自己或第三人不法之所有，而竊取他人之動產者，為竊盜
罪，處5  年以下有期徒刑、拘役或 5 百元以下罰金。
意圖為自己或第三人不法之利益，而竊佔他人之不動產者，依前
項之規定處斷。
前二項之未遂犯罰之。
中華民國刑法第321條
（加重竊盜罪）
犯竊盜罪而有左列情形之一者，處 6 月以上、 5 年以下有期徒
刑：
一、於夜間侵入住宅或有人居住之建築物、船艦或隱匿其內而犯
    之者。
二、毀越門扇、牆垣或其他安全設備而犯之者。
三、攜帶兇器而犯之者。
四、結夥三人以上而犯之者。
五、乘火災、水災或其他災害之際而犯之者。
六、在車站或埠頭而犯之者。
前項之未遂犯罰之。


司法院資訊處製作；財團法人民間司法改革基金會備份。
